最　高　行　政　法　院　裁　定
　　　　　　　　　　　　　94年度裁字第01445號
上　訴　人　丙○○
訴訟代理人　甲○○
被 上訴 人　彰化縣政府
代　表　人　乙○○
上列當事人間因就業服務法事件，上訴人對於中華民國93年3月
12日臺中高等行政法院92年度訴字第944號判決，提起上訴。本
院裁定如下：
　　主　文
上訴駁回。
上訴審訴訟費用由上訴人負擔。
　　理　由
一、按對於高等行政法院判決上訴，非以其違背法令為理由，不
    得為之，行政訴訟法第242條定有明文。是對於高等行政法
    院判決上訴，若未具體說明原判決違背何項法令、不適用或
    如何適用不當之具體情事，即非主張原判決違背法令以為上
    訴理由，其上訴不應准許。
二、本件上訴人於民國（下同）91年10月27日提供不實之診斷證
    明書向行政院勞工委員會申請聘僱家庭外籍監護工，案經行
    政院勞工委員會查證屬實，並以92年4月15日勞職外字第092
    0202779Ｂ號函，移由被告以92年6月9日府勞就字第0920010
    4891號罰鍰處分書，以違反就業服務法第5條第2項第5款，
    並依同法第65條第1項規定處罰鍰新臺幣（下同）30萬元。
    上訴人不服，遂循序提起本件行政訴訟。其上訴意旨略以：
    按上訴人誤信該診斷書為真正之事實乙節，有臺灣彰化地方
    法院檢察署檢察官不起訴處分書載明甚詳，上訴人要無過失
    。原判決偏頗認定，顯屬草率，違誤不當，於法未合，應予
    廢棄。按不實之診斷證明書係醫療院所印紙，且蓋有醫院之
    大印及醫師之印章等，在外觀上無從令人質疑其真實性，更
    無法辨別真偽，況且專責機關曾經審查鑑定屬實，試問以上
    訴人平民百姓如何查證辨別真偽？再據臺灣彰化地方法院檢
    察署檢察官不起訴處分書所載，上訴人確實有於91年8月8日
    當日，帶其父前往彰化基督教醫院看病，有門診收據可證，
    而非上訴人所虛擬，益見上訴人係因此誤信該診斷書為真正
    ，並無過失，主觀上應無犯罪之故意。惟查原判決以受理之
    機關雖收有審查費，但行政行為本身皆係大量之重覆行為，
    苟件件皆須先行函查核對證明書之真偽後再行審查其內容，
    則必致大量案件積壓延誤，偏頗迴護之詞，有違公正、公平
    法理。據審查專責機關先對其鑑定屬實，而誤信為真，事後
    查證，自屬審查過失，係行政程序錯誤，瑕疵而致，不應推
    諉卸責，原判決認事用法，違誤不當，事證明確。為此請廢
    棄原判決，並撤銷原處分及訴願決定等語。惟查上訴人所述
    並未具體說明原判決違背何項法令、不適用或如何適用不當
    之具體情事，依前開規定及說明，上訴人即非主張原判決違
    背法令以為上訴理由，其上訴為不合法，應予駁回。
三、依行政訴訟法第249條第1項前段、第104條、民事訴訟法第
    95條、第78條，裁定如主文。
中    華    民    國    94    年    7    月    28     日
                  第二庭審判長法  官　葉　振　權
                              法  官  蔡  進  田
                              法  官　劉　鑫　楨
                              法  官　吳　明　鴻
                              法  官　梁　松　雄
以  上  正  本  證  明  與  原  本  無  異
中    華    民    國    94    年    7    月    29     日
　　　　　　　　　　　　　　　書記官　郭　育　玎
